臺灣高雄地方法院刑事判決　　　　　　　 94年度易字第144號
公　訴　人　臺灣高雄地方法院檢察署檢察官
被　　　告　丁○○　男　30歲.
選任辯護人　鍾夢賢律師
上列被告因恐嚇取財等案件，經檢察官提起公訴（93年度偵字第
1813號），被告於本院準備程序中自白，經合議庭裁定由受命法
官依簡式審判程序獨任審理，本院判決如下：
    主  文
丁○○連續意圖為自己不法之所有，以恐嚇使人將本人之物交付
，處有期徒刑壹年陸月，緩刑肆年，緩刑期內付保護管束。扣案
行動電話貳支（序號：000000000000000 及000000000000000 號
）均沒收。
    事  實
一、丁○○意圖為自己不法之所有，圖以竊取他人賽鴿後向鴿主
    取贖之方式獲取不法利益，便依報紙分類廣告之記載，以每
    本新台幣（下同）10000 元之代價，購得午○○於誠泰商業
    銀行屏東分行帳號000000000000號活期儲蓄存款帳戶及辛○
    ○於大眾銀行屏東分行帳號000000000000號活期儲蓄存款帳
    戶之存摺及提款卡後（午○○及辛○○涉犯幫助恐嚇取財罪
    部分均另案審結），便基於竊盜及恐嚇取財之概括犯意，自
    民國91年10月間起，至92年9 月間，於附表所示之時間，連
    續竊取附表各該項所示之人之賽鴿，再依賽鴿腳環上所載電
    話號碼，撥打電話向各該被害人恫稱：已網獲其所有之賽鴿
    ，需將指定之贖款匯至午○○及辛○○前開帳戶，始放回賽
    鴿，否則將殺害或轉賣賽鴿等語，致使各該鴿主心生畏懼，
    陸續匯款至上開帳戶，丁○○再持所購得之提款卡，至提款
    機提領各該被害人所匯入之贖款，俟得款後始將賽鴿放行，
    丁○○合計取得贖款28萬8 千6 百餘元。嗣經警方由恐嚇宙
    ○○之0000000000號行動電話通聯記錄及相關手機序號，得
    知丁○○申請使用之0000000000號行動電話曾使用同一行動
    電話通訊，於93年1 月16日下午2 時40分，持搜索票至丁○
    ○位於高雄縣大寮鄉○○村○○路145 號住處搜索，始扣得
    行動電話2 支（序號：000000000000000 及00000000
    0000000 號及其領款時所穿著同款黑底白條紋風衣1 件而查
    知上情。
二、案經附表所示之被害人訴由高雄縣政府警察局移送台灣高雄
    地方法院檢察署檢察官偵查起訴。
    理  由
一、按除被告所犯為死刑、無期徒刑、最輕本刑為3 年以上有期
    徒刑之罪或高等法院管轄第一審案件者外，於法院行準備程
    序進行中，被告先就被訴事實為有罪之陳述時，審判長得告
    知被告簡式審判程序之旨，並聽取當事人、代理人、辯護人
    及輔佐人之意見後，裁定進行簡式審判程序；且受命法官行
    準備程序，與法院或審判長有同一之權限；又簡式審判程序
    之證據調查，不受刑事訴訟法第159 條第1 項、第161 條之
    2 、第161 條之3 、第163 條之1 及第164 條至第170 條規
    定之限制，刑事訴訟法第273 條之1 第1 項、第279 條第2
    項前段、第273 條之2 分別定有明文。被告丁○○所為係犯
    死刑、無期徒刑、最輕本刑為3 年以上有期徒刑以外之罪，
    其於準備程序中就被訴事實為有罪之陳述，經法官告知簡式
    審判程序之旨，並聽取公訴人、被告之意見後，認為適宜由
    受命法官獨任進行簡式審判程序，依刑事訴訟法第273 條之
    1 第1 項規定，合議庭裁定由受命法官獨任進行審判程序，
    合先敘明。
二、訊據被告午○○對於前開犯罪事實坦承不諱，核與同案被告
    午○○於警詢中所述及被害人宙○○、庚○○、黃○○、Ｌ
    ○○、戌○○、乙○○、地○○、Ａ○○、陳封濟、亥○○
    、許煌祺、子○○、癸○○、巳○○、辰○○、Ｊ○○、丙
    ○○、Ｄ○○、黃修賢、戊○○、Ｅ○○、天○○、壬○○
    、Ｇ○○、甲○○、宇○○、陳健洲、Ｂ○○、酉○○、Ｆ
    ○○、申○○、玄○○、己○○、Ｈ○○、Ｉ○○、寅○○
    、未○○、丑○○、Ｃ○○、卯○○於警詢中所述相符，並
    有警卷所附前開被害人匯款之單據影本各1 紙、0000000000
    號行動電話之通聯記錄1 份、提款機監視器翻拍畫面2 紙及
    午○○前開帳戶之存款業務往來約定書、交易明細查詢單、
    對帳單與辛○○前開帳戶往來明細1 份可憑，足見被告之自
    白與事實相符，應堪採信，本件罪證明確，被告之犯行堪予
    認定。
三、核被告丁○○竊取他人賽鴿之所為係犯刑法第320 條第1 項
    之竊盜罪；其向鴿主勒贖之所為，係犯刑法第346 條第1 項
    之恐嚇取財罪。被告先後多次竊盜及恐嚇取財犯行，均時間
    緊密，所犯各係構成要件相同之罪，顯然各係基於概括犯意
    反覆為之，均為連續犯，應依刑法第56條之規定，各以一罪
    論。又其竊取他人賽鴿之目的即在以竊得之賽鴿向鴿主恐嚇
    取財，是其所犯連續竊盜罪與連續恐嚇取財罪之間，具方法
    、目的之關係，為牽連犯，應從一重之連續恐嚇取財罪處斷
    。爰審酌被告年輕力壯，不知憑己力謀生，僅因一時好奇，
    便圖以竊取他人財物並向物主取贖之方式謀財，其犯罪之動
    機及目的並不足取，其所為使被害人蒙受財物遭竊及遭恐嚇
    取財之雙重損害，於被害人之財產安全所生危害匪淺，為念
    其前無犯罪紀錄，素行良好，犯罪之後坦承犯行，尚知悔悟
    ，且積極獲取被害人之諒解，並已與其中36位被害人達成和
    解（另12人拒絕和解；18人無法聯絡，其餘和解中或待確認
    ）及其為本件犯行所得為28萬8 千6 百餘元等一切情狀，量
    處如主文所示之刑，以示懲儆。末查：被告前未曾受有期徒
    刑以上刑之宣告，有台灣高等法院前案記錄表可參，因一時
    失慮，偶罹刑典，事後已坦承犯行，深具悔意，經此刑之宣
    告後，應知警惕而無再犯之虞，本院因認暫不執行其刑為當
    ，予以宣告緩刑4 年，用啟自新。惟為確實使被告有正確之
    法律觀念並提供必要之協助及督促，且依其所犯情節認有加
    以追蹤觀護之必要，亦併依刑法第93條第1 項之規定，宣告
    緩刑期內付保護管束，俾由地方法院檢察署之觀護人予以適
    當之督促，並發揮附條件緩刑制度之立意及避免短期自由刑
    執行所肇致之弊端，以觀後效。扣案行動電話2 支（序號：
    0000000000 00000及000000000000000 號）係被告所有供其
    為本件恐嚇取財犯行所用之物，應依刑法第38條第1 項第2
    款之規定宣告沒收。
據上論斷，應依刑事訴訟法第299 條第1 項前段、第273 條之 1
第1 項、第284 條之1 ，刑法第56條、第320 條第1 項、第346
條第1 項、第55條、第74條第1 款、第93條第1 項、第38條第1
項第2 款，罰金罰鍰提高標準條例第2 條，判決如主文。
本案經檢察官Ｋ○○到庭執行職務。
中　　華　　民　　國　　94　　年　　7 　　月　　7 　　日
                  刑事第七庭    法　官  卓立婷
以上正本證明與原本無異。
如不服本判決，應於判決送達後10日內，向本院提出上訴狀。
中　　華　　民　　國　　94　　年　　7 　　月　　7 　　日
                                書記官  李春慧
附表：如附件
附錄本件論罪法條全文：
中華民國刑法第346條
(單純恐嚇罪)
意圖為自己或第三人不法之所有，以恐嚇使人將本人或第三人之
物交付者，處6 月以上5 年以下有期徒刑，得併科1 千元以下罰
金。
以前項方法得財產上不法之利益，或使第三人得之者，亦同。
前二項之未遂犯罰之。
